【裁判字號】    90,訴,240
【裁判日期】    900404
【裁判案由】    毒品危害防制條例
【裁判全文】
臺灣彰化地方法院刑事判決                            九十年度訴字第二四號
    公  訴  人  臺灣彰化地方法院檢察署檢察官
    被      告  甲○○
右列被告因毒品危害防制條例案件，經檢察官提起公訴（八十九年度毒偵字第三八五
０、四三六六、四五六九、五二０三、五九七五、六一０五號），本院判決如左：
    主      文
甲○○連續施用第一級毒品，累犯，處有期徒刑壹年，海洛因壹包（淨重零點零肆公
克）沒收銷毀之；塑膠袋壹個、注射針筒壹支、塑膠鏟管貳支均沒收；又連續施用第
二級毒品，累犯，處有期徒刑拾月。應執行有期徒刑壹年捌月，扣案之海洛因壹包（
淨重零點零肆公克）、海洛因塑膠袋壹個、注射針筒壹支、塑膠鏟管貳支均沒收。
    事      實
一、甲○○有違反肅清煙毒條例、藥事法、恐嚇、傷害等前科，前又因違反槍砲彈藥
    刀械管制條例案件，於民國八十七年七月十六日經本院以八十七年簡上字第五四
    號判處有期徒刑四月確定，並於八十八年二月二十七日執行完畢。又甲○○前曾
    因施用毒品案件，經本院裁定送觀察、勒戒後，結果認無繼續施用毒品之傾向，
    於八十七年八月三日，由臺灣彰化地方法院檢察署檢察官以八十七年度偵字第五
    四九五號不起訴處分確定（另查甲○○毒品案件經本院於八十七年九月二十七日
    ，以八十六年度訴字第一二五三號免刑判決確定，係援用同一觀察、勒戒結果，
    合先敘明）。詎甲○○竟未戒除毒癮，嗣於五年內復基於概括犯意，自八十九年
    六月三十日或其前三日內之某一時點起至同年十月十六日或其前三日內之某一時
    點止，在彰化縣北斗鎮居○里○○街卅九號住處，連續多次以塑膠鏟管將第一級
    毒品海洛因滲入香煙內之方式施用第一級毒品海洛因；另自同年八月十六日或其
    前四日內之某一時點起至同年十月十六日或其前四日內之某一時點止，在同前處
    所，連續多次以燒烤鋁鉑紙之方式施用第二級毒品安非他命，為警各於同年六月
    三十日、八月十六日、八月二十四日、十月十二日及十月十六日，在彰化縣北斗
    鎮居○里○○街三十九號等處查獲，並扣得其所有供施用毒品之器具塑膠鏟管二
    支、注射針筒一支及塑膠袋一個、海洛因一包（淨重零點零四公克）等物，經依
    本院以八十九年度毒聲字第四０二０號裁定送臺灣彰化看守所附設勒戒所觀察、
    勒戒後，認有繼續施用毒品之傾向。
二、案經彰化縣警察局北斗分局報告及臺灣彰化地方法院檢察署檢察官自動檢舉偵
    查起訴。
    理      由
一、訊據被告甲○○矢口否認有右揭犯行，辯稱可能係別人施用時，吸入二手煙所致
    ，海洛因一包、塑膠鏟管一支及安非他命過濾一組皆非其所有云云。惟查被告於
    八十九年六月三十日、八月十六日、八月二十四日、十月十二日及十月十六日查
    獲當日經採尿送驗結果，除八十九年六月三十日僅有嗎啡陽性反應以外，其餘四
    次均有甲基安非他命及嗎啡陽性反應，有彰化縣衛生局煙毒尿液檢驗成績書五份
    、長昕生活事業股份有限公司新東分公司及昭信科技顧問股份有限公司濫用藥物
    尿液檢體檢驗報告各一份等在卷可稽；按海洛因經口服或注射投予人體內迅速水
    解成六單乙基嗎啡，然後轉變成嗎啡，再循嗎啡之代謝途徑排出體外，使用劑量
    百分之八十於二十四小時內自尿中排出，濫用者尿液於施用後四十八小時內仍可
    能檢測到嗎啡，此有行政院衛生署管制藥品管理局八十八年七月二十六日管檢字
    第七九七一五號函在卷可憑，且尚無因吸入毒品之「二手煙」（即被動吸入），
    而致尿液驗出之案例，目前僅有被動吸入大麻之報告，而該項研究認為「一般吸
    食方示之二手煙（即被動吸入大麻）並不會使免疫抗體方法之檢驗呈陽性反應」
    ，此有行政院衛生署藥物食品檢驗局八十一年二月八日（八一）藥檢一字第００
    一一五六號覆臺灣台北地方法院函及台北榮民總醫院藥物諮詢中心八十一年四月
    六日覆台灣高等法院高雄分院八十一高分刑處字第四四六四號函可稽，是被告所
    辯殊屬可疑；況縱有萬分之一吸入海洛因「二手煙」致驗得陽性反應之可能，惟
    被告之尿液係分別於上揭所示之不同時間所採，竟均呈嗎啡之陽性反應，則本院
    豈能以被告所辯吸入海洛因「二手煙」一語，為被告有利之認定。次查扣案之白
    粉一包經送鑑結果，確含有毒品海洛因成分等情，亦有法務部調查局八十九年九
    月十四日（八十九）陸一字第八九一七一七五三號函附卷可佐；復有扣案之塑膠
    鏟管二支、注射針筒一支及塑膠袋一個等物可證，是被告所辯純係卸責之詞，不
    足採信。又被告前因施用毒品案件，經本院裁定送觀察、勒戒後，無繼續施用毒
    品之傾向，經臺灣彰化地方法院檢察署於八十七年八月三日以八十七年度偵字第
    五四九五號不起訴處分確定在案，而甲○○亦因毒品案件經本院於八十七年九月
    二十七日，以八十六年度訴字第一二五三號免刑判決確定，係援用同一觀察、勒
    戒結果，有該不起訴處分書及刑事判決在卷可按，其於五年內再犯毒品危害防制
    條例第十條之罪，經本院以八十九年度毒聲字第四０二０號裁定送臺灣彰化看守
    所附設勒戒所觀察、勒戒後，認有繼續施用毒品之傾向，有該所八十九年十月二
    十七日彰所戒字第二七四四號函附之證明書可憑，另有現場檢查紀錄一份、搜索
    扣押證明筆錄一份在卷可佐。本件事證明確，被告犯行堪以認定。
二、核被告所為，係犯毒品危害防制條例第十條第一項、第二項之施用第一級毒品及
    第二級毒品罪。又被告先後多次施用第一、二級毒品之行為，時間緊接，犯罪構
    成要件相同，顯係基於概括犯意反覆為之，均為連續犯，應各依刑法第五十六條
    之規定論以一罪，並加重其刑。又被告所犯上開二罪，犯意各別，行為互殊，應
    予分論併罰。查被告於前因違反槍砲彈藥刀械管制條例案件，於八十七年七月十
    六日經本院以八十七年簡上字第五四號判處有期徒刑四月確定，並於八十八年二
    月二十七日執行完畢。臺灣彰化地方法院檢察署刑案資料查註紀錄表在卷可參，
    其於五年內再犯有期徒刑以上刑之罪，為累犯，應依刑法第四十七條規定加重其
    刑。爰審酌被告前科累累、素行不佳、有煙毒、藥事法前科及曾經觀察勒戒，仍
    不知悔改再施用毒品、施用毒品之次數及犯後否認犯行等一切情狀，分別量處如
    主文所示之刑，並定其應執行之刑。另八十九年十月十六日扣案之塑膠鏟管一支
    、注射針筒一支及塑膠袋一個，為被告所有供施用第一級毒品海洛因之用，業據
    被告供承在卷；而八十九年八月二十四日查扣之塑膠鏟管一支，雖據被告否認為
    其所有，然查其查獲地點既係位於被告前揭住處，且被告既供述其施用海洛因時
    須利用塑膠鏟管等情，顯係被告所有供施用毒品之用，故被告空言否認，不足採
    信，均依法宣告沒收；又八十九年八月二十四日查扣之海洛因一包（淨重零點零
    四公克），不問屬被告與否，併依法宣告沒收銷毀之。至八十九年十月十二日扣
    案之安非他命過濾器一組，業據被告否認為其所有，且與被告供稱以燒烤鋁鉑紙
    之方式施用情形不符，既不能證明係被告所有，不另宣告沒收，附此敘明。
據上論斷，應依刑事訴訟法第二百九十九條第一項前段，毒品危害防制條例第十條第
一項、第二項、第十八條前段，刑法第十一條前段、第五十六條、第四十七條、第五
十一條第五款、第三十八條第一項第二款，判決如主文。
本案經檢察官孫治遠到庭執行職務
中      華      民      國      九十      年      四    月    四    日
                                臺灣彰化地方法院刑事第三庭
                                    法      官  詹  秀  錦
右正本證明與原本無異。
如不服本判決，應於判決送達後十日內向本院提出上訴狀( 須附繕本 )。
                                    法院書記官  謝  志  鑫
中      華      民      國      九十      年      四    月    九    日
毒品危害防制條例第十條：
施用第一級毒品者，處六月以上五年以下有期徒刑。
施用第二級毒品者，處三年以下有期徒刑。


司法院資訊處製作；財團法人民間司法改革基金會備份。
